臺灣板橋地方法院刑事裁定　　　　　　99年度交聲字第4552號
原處分機關　臺北市交通事件裁決所
異　議　人
即受處分人　劉辰有
上列異議人即受處分人因違反道路交通管理處罰條例案件，不服
原處分機關於民國99年12月8 日所為之裁決處分（裁決書案號:
北市裁罰字第裁22-C00000000號），聲明異議，本院裁定如下：
    主  文
異議駁回。
    理  由
一、原處分意旨略以：異議人即受處分人劉辰駕駛車牌號碼三九
    二—ＣＶ號營業小客車，於民國九十九年七月十五日上午十
    一時三十分許，行經新北市板橋區（改制前臺北縣板橋市○
    ○○○路與華興街口，因「闖紅燈（左轉）」之違規，經新
    北市政府警察局（改制前臺北縣政府警察局）板橋分局員警
    攔停後當場舉發，乃依道路交通管理處罰條例第五十三條第
    一項、第六十三條第一項第三款（裁決書漏載第三款）之規
    定，處罰鍰新臺幣（下同）二千九百元（按：原裁決書處罰
    主文欄原記載「受處分人已繳納罰鍰新臺幣貳仟柒佰元整」
    ，嗣經原處分機關於該裁決書主文欄更正為「受處分人已繳
    納罰鍰新臺幣貳仟玖佰元整」，且移送書意見欄二、３. 原
    裁決結果欄關於罰鍰部分亦載明處罰鍰二千九百元，足認本
    件原處分機關裁處罰鍰之金額為二千九百元），並記違規點
    數三點。異議人則以：伊當時駕駛上開營業小客車，行經板
    橋區○○○路與華興街口時，是綠燈等待左轉，伊並非紅燈
    左轉等語，爰聲明異議，請求將原裁決處分撤銷。
二、按汽車駕駛人行經有燈光號誌管制之交岔路口闖紅燈者，處
    一千八百元以上五千四百元以下罰鍰；又汽車駕駛人有上開
    第五十三條之情形者，除依原條款處罰鍰外，並記違規點數
    三點。道路交通管理處罰條例第五十三條第一項、第六十三
    條第一項第三款分別定有明文。
三、經查：異議人劉辰有固坦承於上揭時、地，駕駛上開營小客
    車左轉板橋區○○街為警攔停後當場舉發之事實，但否認有
    何闖紅燈之違規行為，並以前詞置辯。惟異議人上開駕駛汽
    車闖紅燈之違規事實，業據證人即當時在場舉發員警楊松樺
    具結證稱：「（本件是否你舉發？舉發經過？）是我舉發的
    ，那天上午十一點多我剛好巡邏經過華興街、南雅南路的路
    口，我當時在南雅南路停等紅燈，我左邊有停一台計程車在
    等紅燈，過了幾秒，剛好路口沒有車輛行駛，當時還是紅燈
    ，計程車就從南雅南路左轉華興街，我就開警示燈上前攔查
    ，後來在華興街攔查，計程車有停下來。（你攔下時，計程
    車的駕駛人是否為在庭異議人？）是的，一開始他有跟我求
    情，我當時有錄音下來，我有帶錄音帶到庭，當時他說他車
    輛在路口處，如果停在那邊會妨害交通，我就告知他如果是
    這種情形我們不會開單，因為當時他的計程車是跟我的警車
    並排在停等紅燈，他的車子有超出停止線一點點。（當時有
    無車輛在計程車前面停等？）當時我到那邊已經是紅燈了，
    我看到是沒有其他車輛在計程車前了」等語明確，並有卷附
    員警於九十九年十二月二十七日提出之職務報告可稽。又本
    院勘驗證人楊松樺提出攔停異議人時之錄音光碟內容，勘驗
    結果略為：有一男子跟警察爭執，他沒有闖紅燈，說會妨害
    到人家通過，一直說沒有（台語），警察則稱你當時在那邊
    等紅燈，且警察還說路口還沒有到，你就在轉，並表示駕駛
    人太誇張了，駕駛人一直說不要這樣（台語）等情，亦據本
    院於調查時當庭勘驗屬實並記明筆錄在卷可稽。茲舉發警員
    楊松樺係舉發當時在場之目擊證人，其到庭以具結擔保供述
    之真實性，且與異議人素不相識，亦無嫌隙，應無攀誣異議
    人之理，自不得僅以證人為本件舉發之員警而全盤抹煞其在
    訴訟上所具有目擊證人之資格，其證言自得採為裁判之依據
    ；且交通警察掣單舉發違反道路交通管理處罰條例所列之違
    規事實，本質上為行政處分，係公務員基於職務上之公權力
    ，依法就特定之具體事件所為之具公法上效果之單方面行政
    行為，如無形式上顯然之瑕疵可指，基於公務員為公法上行
    為具有公信力之原則，該行政行為當可被推定為真正；若謂
    公務員一切行政行為均需預留證據以證其實，則國家行政勢
    必窒礙難行，準此，刑事訴訟法就犯罪證據所列有關之規定
    與屬於行政秩序罰之交通違規裁罰本質不合之部分，自不在
    準用之列；復參以本件舉發警察楊松樺為執行交通勤務之公
    務員，對於舉發駕駛人交通違規，為其業務內之事項，且其
    於本件舉發前在其他地點發現異議人涉有其他交通違規之情
    形，亦據異議人、證人楊松樺於本院調查時陳證在卷，堪認
    員警楊松樺之觀察程度自較一般人更為專注，且其所述舉發
    過程與提出舉發當時錄音光碟所示情形亦相符合，衡情證人
    楊松樺應無誤認異議人闖紅燈左轉之情形，是證人楊松樺上
    開證述異議人闖紅燈左轉等情，堪以採信。至異議人提出聲
    明異議狀時陳稱：伊當時駕駛上開營業小客車，行經板橋區
    ○○○路與華興街口時，是「綠燈」等待左轉等語，嗣於本
    院調查時則稱：伊轉的時候應該是「黃燈」，（後改稱）伊
    不清楚，伊前面有小廂型車在轉，當時視線也不好，伊就跟
    廂型車走，伊不是綠燈一來就轉等語，顯見異議人當時究係
    在何種號誌情況下左轉之陳述前後不一，則其提出聲明異議
    狀辯稱伊當時係在號誌綠燈時等待左轉等語，實難採信；況
    徵之證人楊松樺亦明確證述異議人在紅燈左轉時有確認路口
    有無來車，有向左右兩方查看等語，並參以異議人若未有闖
    紅燈左轉之違規，何以其為員警攔停舉發時卻向員警稱「不
    要這樣」而為求情之表示，此觀之上開舉發錄音光碟勘驗筆
    錄記載自明，足徵異議人所辯未闖紅燈云云，洵屬卸責之詞
    ，委無足採。另異議人請求法院調閱上開違規路口之監視器
    錄影畫面一節，但上開違規當時路口監視錄影光碟，因逾存
    檔期限且無備份資料，而無法調閱等情，有新北市政府警察
    板橋分局九十九年十二月二十九日函在卷足參，是本件並無
    監視器錄影畫面證明異議人上開所辯未闖紅燈之情節為真實
    ，自難據為被告有利之認定。
四、綜上所述，異議人確於前揭時、地駕駛上開車輛有闖紅燈之
    違規行為。又原處分機關於九十九年九月二十一日以北市裁
    申字第０九九三八三九五六００號函知異議人於同年十月二
    十一日前繳納罰鍰二千七百元辦理結案，逾期依法逕行裁決
    ，嗣異議人於上開繳款期限後之同年十一月七日始繳納罰鍰
    二千九百元，有上開函文、移送書記載可稽。從而原處分機
    關斟酌上情，依據道路交通管理處罰條例第五十三條第一項
    、第六十三條第一項第三款規定，對異議人裁處罰鍰二千九
    百元，並依同條例第六十三條第一項第三款規定記違規點數
    三點，量罰妥適，核無違誤，異議人聲明異議，為無理由，
    應予駁回。
據上論斷，應依道路交通管理處罰條例第八十七條第二項，道路
交通案件處理辦法第十八條，裁定如主文。
中    華    民    國   100    年    2     月    10    日
                  交通法庭 法  官  楊 志 雄
以上正本證明與原本無異
如不服本裁定應於送達後五日內向本院提出抗告狀
                           書記官  陳 春 銘
中    華    民    國   100    年    2     月    10    日